Minutes et répertoires du notaire Claude CHODRON, janvier 1834 - 22 juin 1836 (étude XV)
Archives nationales
Minutes et répertoires du notaire Claude CHODRON, janvier 1834 - 22 juin 1836 (étude XV)
MC/ET/XV/1833 - MC/ET/XV/1981, MC/RE/XV/24
Etude XV; Chodron, Claude
Archives nationales de France
Minutes et répertoires: la loi 2008-696 du 15 juillet 2008 relative aux archives a fixé à 75 ans à compter de la date de l'acte, ou à 25 ans à compter de la date du décès de l'intéressé si ce délai est plus bref, le délai de communication des minutes et répertoires des notaires; ce délai est porté à 100 ans à compter de la date de l'acte si le document se rapporte à un mineur (code du Patrimoine, articles L213-2, 4e d et 5e).
Autres documents de l'étude (dossiers de clients, comptabilité...): s'agissant d'archives privées, ces documents sont communicables selon les modalités fixées par le déposant ou le donateur.
Certains documents ne sont pas accessibles en raison de leur mauvais état de conservation.
Versement
Accès aux autres instruments de recherche du notaire Claude CHODRON
Minutes et répertoires du notaire Claude CHODRON, 18 août 1794 - 1er mars 1858 (étude XV)
- Minutes de Claude CHODRON, janvier 1834 - 3 décembre 1836; MC/ET/XV/1833 - MC/ET/XV/1981
  - Minutes. 1834, janvier, janvier 1834; MC/ET/XV/1833
    Informations complémentaires:
    Informations concernant le classement:
    Le niveau inférieur de description, quand il existe, correspond aux minutes d'actes. Toutes les minutes ne sont pas forcément décrites une à une. Les descriptions de ces minutes sont plus ou moins détaillées.
  - Minutes. 1834, février, février 1834; MC/ET/XV/1834
    - Inventaire après décès de Antoine Pierre Roch Duhamel teinturier en étoffes à la requête de Geneviève Nicole Danne demeurant rue de Rochechouart, n°62, 6 février 1834 - 10 février 1834; MC/ET/XV/1834
      Mention dans le répertoire du notaire coté:
      MC/RE/XV/24
      Origine de l'information:
      Base Miriad 2 des inventaires après décès, 1801-1850, par Thierry Boudignon, avec le concours de Marie-France Nivet et du personnel du Minutier central, 1995-2012 (base de données migrée: voir contexte dans le Plan d’orientation général - Notaires de Paris, guides thématiques du Minutier).
      Date de création de la notice: 2011
      inventaire après décès; Rochechouart (rue de); Duhamel, Antoine Pierre Roch; Danne, Geneviève Nicole; teinturier blanchisseur
    - Inventaire après décès de Sr. Lebreton ancien tailleur demeurant rue Lenoir n°19, enclos de Saint Jean à la requête du domaine, 12 février 1834; MC/ET/XV/1834
      inventaire après décès; Lebreton, M.; tailleur d'habits
    - Inventaire après décès de Jeanne Madeleine Clos, portière veuve de François Letertre, demeurant rue Galande, n° 44, à la requête du domaine, 12 février 1834; MC/ET/XV/1834
      inventaire après décès; Galande (rue); Clos, Jeanne Madeleine; Letertre, François; concierge
    - Inventaire après décès de Catherine Fréchon veuve de Jean François Jacquier demeurant rue Saint-Jacques, n°350 à la requête du domaine, 14 février 1834; MC/ET/XV/1834
      inventaire après décès; Saint-Jacques (rue); Fréchon, Catherine; Jacquier, Jean François
  - Minutes. 1834, mars, mars 1834; MC/ET/XV/1835
    - Inventaire après décès de Quentin Joseph Debré, ancien sous-archiviste de la Cour des Comptes et pensionné de l'État demeurant rue Saint-Eloi, n° 16 hôtel ' Pepin ', à la requête du domaine, 4 mars 1834 - 5 mars 1834; MC/ET/XV/1835
      inventaire après décès; Saint-Eloi (rue); Debré, Quentin Joseph; archiviste
    - Inventaire après décès de Sulpice Barthélemy Durant à la requête de François Joseph Kuder tailleur d'habits demeurant rue Montorgueil, n°33, 5 mars 1834; MC/ET/XV/1835
      19 décembre 1842, état de situation concernant la mineure Alexandrine Stéphanie Durant sous la tutelle de Catherine Françoise Errard veuve de François Joseph Kuder, demeurant à Paris, rue Saint-Denis, n° 356, RE/XV/26.
      inventaire après décès; Montorgueil (rue); Saint-Denis (rue); Durant, Sulpice Barthélemy; Kuder, François Joseph; Durant, Alexandrine Stéphanie; Errard, Catherine Françoise; tailleur d'habits
    - Inventaire après décès de Joseph Mailhol docteur en médecine demeurant rue des Arcis (rue des), n° 17, à la requête du domaine, 19 mars 1834; MC/ET/XV/1835
      inventaire après décès; Arcis (rue des); Mailhol, Joseph; docteur d'université
    - Inventaire après décès de Jeanne Elizabeth Angélique Dutheil veuve de Barthélemy Honoré demeurant rue Saint-Denis, n° 307, à la requête du domaine, 22 mars 1834; MC/ET/XV/1835
      inventaire après décès; Saint-Denis (rue); Dutheil, Jeanne Elisabeth Angélique; Honoré, Barthélemy
    - Inventaire après décès de Noël Turrelure dit Noël peintre de marine demeurant rue de Ménilmontant, n° 87, à la requête du domaine, 26 mars 1834; MC/ET/XV/1835
      inventaire après décès; Ménilmontant (rue de); Turrelure, Noël; Noël, M.; peintre
  - Minutes. 1834, 1er avril - 1834, 17 avril, 1er avril 1834 - 17 avril 1834; MC/ET/XV/1836
    - Inventaire après décès de Louis André Jordan demeurant rue Neuve des Mathurins, n°6, 1er avril 1834 - 3 avril 1834; MC/ET/XV/1836
      1834, 9 avril, délivrance des legs
      inventaire après décès; Jordan, Louis André
    - Inventaire après décès de Mr. Meukelé tailleur demeurant rue Saint-Sauveur, n° 43, à la requête du domaine, 2 avril 1834; MC/ET/XV/1836
      inventaire après décès; Saint-Sauveur (rue); Meukelé, M.; tailleur d'habits
    - Inventaire après décès de Pierre Cotel (père) demeurant rue du Petit Carreau, n° 46 à la requête de Pierre Cotel, chaudronnier demeurant rue du Petit Carreau, n° 46. Joint un inventaire après décès du 15 octobre 1832 Jeanne Irlande veuve de Pierre Cotel., 12 avril 1834; MC/ET/XV/1836
      inventaire après décès; Cotel, Pierre, Irlande, Jeanne; forgeron
  - Minutes. 1834, 18 avril - 1834, 30 avril, 18 avril 1834 - 30 avril 1834; MC/ET/XV/1837
    - Notoriété après décès: Berault, Ithier; Descloches, Louise-Mathieu (sa veuve en 1ères noces). Richelieu (rue), n° 98. Commis de banque. Décédé le 10 mai 1819. La dite Descloches, veuve en 2e noces de Jean Roy, ancien officier à Saint-Domingue., 19 avril 1834; MC/ET/XV/1837
      Acte de mariage dudit Berault et de ladite Descloches à Saint-Domingue le 13 mai 1783. Acte de baptême de Charles François Bérault, fils dudit Berault, le 20 juin 1786 à Saint-Domingue. Attestation du décès dudit Roy le 27 juin 1826. Acte de décès Jean Ythier Bérault (2e arrondissement).
      notoriété; Richelieu (rue de); Hispaniola (île); Bérault, Ithier; Descloches, Louise-Mathieu; Bérault, Charles François; Roy, Jean; Bérault, Jean Ythier
    - Notoriété après décès: Ullner de Dieburg, Marie-Françoise (baronne). Beldersbusch, Charles-Léopold de (comte) (veuve). Pair de France. Décédée le 22 mai 1832 à Aschaffenbourg., 23 avril 1834; MC/ET/XV/1837
      Acte de décès. Acte de baptême.
      notoriété; Aschaffenbourg (Allemagne); Beldersbusch, Charles-Léopold de; Ullner de Dieburg, Marie-Françoise
    - Décharge par les héritiers: Réol, Victor. Adjoint aux commissaires des guerres (ancien) Décédé à Briviesca (Espagne) le 6 avril 1809., 24 avril 1834; MC/ET/XV/1837
      décharge; Briviesca (Espagne); Réol, Victor; commissaire des guerres (Ancien Régime)
    - Inventaire après décès: Posnée dite Longeau, Marie. Chaussée-d'Antin (rue de la), n° 6. Décédée à Etampes le 15 octobre 1833. A la requête du domaine., 26 avril 1834; MC/ET/XV/1837
      inventaire après décès; Etampes (Essonne); Chaussée-d'Antin (rue de la); Posnée, Marie; Longeau, Marie
    - Vente de droits successifs: Riotton, François. Décédé en 1817., 26 avril 1834; MC/ET/XV/1837
      acte de vente; Riotton, François
    - Décharge par les héritiers: Juteau, Nicolas-Louis. Décédé en octobre 1818., 26 avril 1834; MC/ET/XV/1837
      décharge; Juteau, Nicolas-Louis
    - Décharge à la succession: Faisch, Catherine-Françoise. Beaudecourt, Antoine-Jean-Jacob de (veuve); Kommann, Guillaume (épouse divorcée en 1eres noces). Temple (Boulevard du), n° 48., 30 avril 1834; MC/ET/XV/1837
      décharge; partage; Temple (boulevard du); Beaudecourt, Antoine-Jean-Jacob de; Kommann, Guillaume; Faisch, Catherine-Françoise
    - Quittance par les héritiers: Thibault, Jean-Jacques. Marie Anne Lecrosnier, sa veuve, rentière à Versailles (Yvelines), place Hoche, n° 7., 30 avril 1834; MC/ET/XV/1837
      Précisions sur les lieux: Versailles (Yvelines)--Hoche (place)
      quittance; Versailles (Yvelines); Thibault, Jean-Jacques; Lecrosnier, Marie Anne
    - Quittance par les héritiers: Lecuit, Jacques. Vins (marchand de), 30 avril 1834; MC/ET/XV/1837
      quittance; Lecuit, Jacques; commerçant
  - Minutes. 1834, 1er mai - 1834, 15 mai, 1er mai 1834 - 15 mai 1834; MC/ET/XV/1838
    - Inventaire après décès de Jeanne Louise Joséphine Gancel à la requête de Claude François Maire tenant hôtel demeurant rue Deux Portes Saint-Sauveur, n°22, 12 mai 1834; MC/ET/XV/1838
      inventaire après décès; Gancel, Jeanne Louise Joséphine; Maire, Claude François; hôtelier
  - Minutes. 1834, 16 mai - 1834, 31 mai, 16 mai 1834 - 31 mai 1834; MC/ET/XV/1839
    - Inventaire après décès de Mr. Anne Marie Antoine Louis Doni chevalier de Mériadec demeurant ordinairement chez Mr. le duc Duval de Montmorency et décédé chez dame Demorel à Cires-lès-Mello (Oise), à la requête du domaine, 30 mai 1834; MC/ET/XV/1839
      Voir étude du maître Henry Agasse, 23 place Dauphine
      inventaire après décès; Dauphine (place); Cires-lès-Mello (Oise); Doni de Mériadec, Anne Marie Antoine Louis; Duval de Montmorency, M.; Demorel, Mme
    - Inventaire après décès de Michel François Fitz-Maurice prêtre irlandais demeurant rue Saint-Antoine, n°51-53 l'hôtel de ' La Trinité ', à la requête du domaine, 31 mai 1834; MC/ET/XV/1839
      inventaire après décès; Saint-Antoine (rue); Fitz-Maurice, Michel François; prêtre
  - Minutes. 1834, juin, juin 1834; MC/ET/XV/1840
    - Inventaire après décès de Eugénie Marie Félix Jeanne Papon Monmart de Goutelas de Marceux, chanoinesse demeurant rue Saint-Maur Saint-Germain, n°17, à la requête du domaine, 2 juin 1834; MC/ET/XV/1840
      inventaire après décès; Papon Monmart de Goutelas de Marceux, Eugénie Marie Félix Jeanne; chanoine
    - Inventaire après décès de Josèphe Marie Patefoz à la requête de François Antoine Marie Yelmone, fumiste demeurant rue du Faubourg Poissonnière, n° 10, 16 juin 1834; MC/ET/XV/1840
      3 août 1837, liquidation, RE/XV/25.
      inventaire après décès; liquidation; Patefoz, Josèphe Marie; Jelmone, François Antoine Marie; Yelmone, François Antoine Marie; Patfoz, Josèphe Marie; ramoneur
  - Minutes. 1834, juillet, juillet 1834; MC/ET/XV/1841
    - Quittance contenant l'acte de décès de Marie Françoise Tessier, veuve Potain, 7 juillet 1834; MC/ET/XV/1841
      Actes signalés par les lecteurs et correspondants du Minutier central des notaires de Paris, 2000-2011 (base de données migrée: voir contexte dans le Plan d’orientation général - Notaires de Paris, guides thématiques du Minutier).
      Date de révision: 2010
      Date de création de la notice: 2004
      quittance; Potain (veuve); Tessier, Marie Françoise
    - Inventaire après décès de Guillaume Hutchison anglais demeurant rue du Helder, n°8 à la requête du domaine, 7 juillet 1834; MC/ET/XV/1841
      inventaire après décès; Helder (rue du); Hutchison, Guillaume
    - Inventaire après décès de Mr. Verillon (Vanieville) marchand de tisanes, demeurant rue de La Reynie, n°7, à la requête du domaine, 9 juillet 1834; MC/ET/XV/1841
      inventaire après décès; La-Reynie (rue de); Verillon, M.; Vanieville, M.; commerçant
    - Inventaire après décès de Mlle Marguerite Cherette (Cheret) fille naturelle demeurant rue Bourbon Villeneuve, n° 31, à la requête du domaine, 11 juillet 1834; MC/ET/XV/1841
      inventaire après décès; Bourbon-Villeneuve (rue de); Cherette, Marguerite; Cheret, Marguerite
    - Inventaire après décès de Mlle Noreux demeurant rue Coquenard, n°14 décédée à la maison de santé du docteur Belhomme rue de Charonne n°163, à la requête du domaine, 14 juillet 1834; MC/ET/XV/1841
      inventaire après décès; Coquenard (rue); Charonne (rue de); Noreux, Melle; Belhomme, M.
    - Vente d'un terrain situé à Mensile le Roy par: Jacques Pierre Buret propriétaire et son épouse demeurant à Carrieres-sous-Bois commune de Mensile le Roy canton de Saint Germain en Laye département de Sain et Oise, Mr. Jean Nicolas Jeanson cultivateur et son épouse, demeurant à Mensile le Roy, Mr. Jacques Marie Frère, cultivateur et son épouse demeurant Mensile le Roy à William Williams Hope propriétaire demeurant rue Neuve des Mathurins, n° 16, 31 juillet 1834; MC/ET/XV/1841
      Schéma colorié de la configuration des lotissements
      Actes signalés par le personnel du Minutier central des notaires de Paris, 2003-2012 (base de données migrée: voir contexte dans le Plan d’orientation général - Notaires de Paris, guides thématiques du Minutier).
      Date de révision: 2011
      acte de vente; Le Mesnil-le-Roi (Yvelines); Saint-Germain-en-Laye (Yvelines); Neuve-des-Mathurins (rue); Buret, Jacques Pierre; Jeanson, Jean Nicolas; Frère, Jacques Marie; Hope, William Williams; agriculteur
  - Minutes. 1834, août, août 1834; MC/ET/XV/1842
    - Inventaire après décès de Anne Marie Gabrielle Clergé veuve de Jacques Gabalda demeurant rue et île Saint-Louis, n° 88, à la requête du domaine, 4 août 1834; MC/ET/XV/1842
      inventaire après décès; Clergé, Anne Marie Gabrielle; Gabalda, Jacques
    - Inventaire après décès de Mlle Bernathoviez demeurant rue Sainte-Anne, n°24, à la requête du domaine, 14 août 1834; MC/ET/XV/1842
      inventaire après décès; Sainte-Anne (rue); Bernathoviez, Melle
    - Inventaire après décès de Armand Michel Berthier propriétaire à la requête de Marie Victoire Françoise Delarbre demeurant rue Saint-Denis, n° 374, 23 août 1834; MC/ET/XV/1842
      inventaire après décès; Saint-Denis (rue); Berthier, Armand Michel; Delarbre, Marie Victoire Françoise
    - Inventaire après décès de Sophie Angélique Henriette Jandrot à la requête de Michel Auguste Fontaine, marchand d'estampes demeurant boulevard Saint-Martin, n° 31, 28 août 1834; MC/ET/XV/1842
      inventaire après décès; Saint-Martin (boulevard); Jandrot, Sophie Angélique Henriette; Fontaine, Michel Auguste; commerçant
    - Inventaire après décès de Nicolas Gonzalès de Aquino, espagnol naturalisé français et ancien colonel, demeurant rue du Cloître des Bernardins, n°7, à la requête du domaine, 30 août 1834; MC/ET/XV/1842
      inventaire après décès; Gonzalès de Aquino, Nicolas
  - Minutes. 1834, septembre, septembre 1834; MC/ET/XV/1843
    - Inventaire après décès de Jean Joseph Nicolas peintre en porcelaine demeurant rue du Faubourg Saint-Martin, n°97, à la requête du domaine, 18 septembre 1834; MC/ET/XV/1843
      inventaire après décès; Nicolas, Jean Joseph; peintre; décorateur
  - Minutes. 1834, octobre, octobre 1834; MC/ET/XV/1844
    - Inventaire après décès de Pierre Muzatton agent d'affaires demeurant rue et quai de la Mégisserie, n° 54, à la requête du domaine, 3 octobre 1834; MC/ET/XV/1844
      inventaire après décès; Mégisserie (quai de la); Muzatton, Pierre
    - Inventaire après décès de Mlle Richard demeurant rue du Faubourg Saint-Denis, n°85, à la requête du domaine, 6 octobre 1834; MC/ET/XV/1844
      inventaire après décès; Richard, Melle
    - Inventaire après décès de Etienne Joseph Huré épicier fruitier, à la requête de Marie Anne Gauthier demeurant rue Coquenard, n°13, 22 octobre 1834; MC/ET/XV/1844
      inventaire après décès; Coquenard (rue); Huré, Etienne Joseph; Gauthier, Marie Anne
  - Minutes. 1834, novembre, novembre 1834; MC/ET/XV/1845
    - Inventaire après décès de Jean-Baptiste Profinet menuisier demeurant rue Popincourt, n°53 à la requête du domaine, 12 novembre 1834; MC/ET/XV/1845
      inventaire après décès; Popincourt (rue); Profinet, Jean-Baptiste; menuisier
    - Inventaire après décès de Anne Joseph Féderbe (Fiderle) rentière demeurant rue de Sèvres, n°37 à la requête du domaine, 13 novembre 1834; MC/ET/XV/1845
      inventaire après décès; Sèvres (rue de); Féderbe, Anne Josèphe; Fiderle, Anne Josèphe
  - Minutes. 1834, décembre, décembre 1834; MC/ET/XV/1846
    - Inventaire après décès de Ursule Thivaux à la requête Jean-Baptiste Vachez marchand de vins demeurant rue du Faubourg Saint-Martin, n°157, 1er décembre 1834; MC/ET/XV/1846
      inventaire après décès; Thivaux, Ursule; Vachez, Jean-Baptiste; commerçant
    - Inventaire après décès de Marie Anne Élisabeth Emelie de Brissac demeurant rue de la Chaussée d'Antin, n° 24 à la requête de d'Abraham François Louis Descherny propriétaire demeurant rue Taitbout, n° 21 ou 20., 8 décembre 1834; MC/ET/XV/1846
      6 juin 1842, liquidation de la succession de Abraham François Louis d'Escherny, décédé le 22 avril 1842, Mélanie Thérèse Bourlet, son épouse, RE/XV/26. 13 mars 1844, partage, RE/XV/27.
      inventaire après décès; liquidation; partage; Taitbout (rue); Brissac, Marie Anne Élisabeth Emelie de; Escherny, Abraham François Louis d'; Bourlet, Mélanie Thérèse
    - Inventaire après décès de Auguste Jean Gravant ouvrier horloger à la requête de Marie Jeanne Filleau demeurant rue Boucher, n°1bis, 23 décembre 1834; MC/ET/XV/1846
      inventaire après décès; Boucher (rue); Gravant, Auguste Jean; Filleau, Marie Jeanne; horloger
  - Minutes. 1835, janvier, janvier 1835; MC/ET/XV/1847
    - Inventaire après décès de Marie Jeanne Françoise Josèphe Dorille veuve de Charles Fusillier demeurant place Saint-Etienne du Mont, n° 6 à la requête du domaine, 10 janvier 1835; MC/ET/XV/1847
      inventaire après décès; Dorille, Marie Jeanne Françoise Josèphe; Fusillier, Charles
    - Inventaire après décès de Marie Colin veuve Desprez demeurant rue de l'Université, n°58, à la requête du domaine, 17 janvier 1835; MC/ET/XV/1847
      inventaire après décès; Université (rue de l'); Colin, Marie; Desprez, M.
    - Inventaire après décès de Mme veuve Landois demeurant passage Saulnier, n°6 à la requête du domaine, 19 janvier 1835; MC/ET/XV/1847
      inventaire après décès; Landois, Mme
    - Inventaire après décès de Michel Ondel marchand bijoutier à la requête de Marie Louise Carré demeurant boulevard Saint-Martin, n° 47, 24 janvier 1835; MC/ET/XV/1847
      inventaire après décès; Saint-Martin (boulevard); Ondel, Michel; Carré, Marie Louise; orfèvre
    - Inventaire après décès de Marie Agathe Pichot à la requête de Jean Pierre Lachambre rentier demeurant rue Neuve Saint-François, n°12, 28 janvier 1835; MC/ET/XV/1847
      inventaire après décès; Pichot, Marie Agathe; Lachambre, Jean Pierre
    - Inventaire après décès de Césarine Debour veuve Augustin Daudicourt, garde magasin des dépôts du domaine demeurant rue Saint-Germain l'Auxerrois, n° 21, 29 janvier 1835; MC/ET/XV/1847
      inventaire après décès; Debour, Césarine; Daudicourt, Augustin
  - Minutes. 1835, février, février 1835; MC/ET/XV/1848
    - Inventaire après décès de Marie Jeanne Elizabeth Devaux cuisinière chez Mme Labousse veuve de Jean Marie Jamin demeurant rue du Bourg Tibourg, n°16, à la requête du domaine, 9 février 1835; MC/ET/XV/1848
      inventaire après décès; Bourg-Tibourg (rue du); Devaux, Marie Jeanne Elisabeth; Jamin, Jean Marie; Ganin, Jean Marie; Labrousse, Mme; cuisinier
    - Inventaire après décès de Pierre Lerat prêtre attaché à L'église Saint-Merri demeurant rue Saint-Bon, n°7 à la requête du domaine, 14 février 1835; MC/ET/XV/1848
      inventaire après décès; Saint-Bon (rue); Lerat, Pierre; prêtre
    - Inventaire après décès de Joseph Louis Francay propriétaire demeurant à Vaugirard, grande rue n°113 à la requête de François Charles Fauveau maître menuisier, entrepreneur de lotissements et propriétaire demeurant à Vaugirard grande rue n°97, 16 février 1835; MC/ET/XV/1848
      inventaire après décès; Vaugirard (ancienne commune); Vaugirard (rue de); Francay, Joseph Louis; Fauveau, François Charles; menuisier; chef d'entreprise
  - Minutes. 1835, mars, mars 1835; MC/ET/XV/1849
    - Inventaire après décès de Martine Dupré veuve de Martin Anschants demeurant passage Saint-Pierre, n°11, à la requête du domaine, 14 mars 1835; MC/ET/XV/1849
      inventaire après décès; Saint-Pierre (passage); Dupré, Martine; Anschants, Martin
    - Inventaire après décès de Fortuné Machon négociant demeurant rue Neuve Saint-Augustin, n° 57, à la requête du domaine, 28 mars 1835; MC/ET/XV/1849
      inventaire après décès; Machon, Fortuné; négociant
    - Inventaire après décès de François Camille Bonichon imprimeur en taille douce demeurant impasse de la Pompe n°20, à la requête du domaine, 31 mars 1835; MC/ET/XV/1849
      inventaire après décès; Pompe (impasse de la); Bonichon, François Camille; imprimeur
  - Minutes. 1835, avril, avril 1835; MC/ET/XV/1850
    - Inventaire après décès de Charlotte Victoire Demarchand à la requête de François Pasuelin employé dans une maison de commerce demeurant rue Cléry, n°39, 6 avril 1835; MC/ET/XV/1850
      inventaire après décès; Cléry (rue de); Demarchand, Charlotte Victoire; Pasuelin, François
    - Inventaire après décès de Pomme Reine Delagornière veuve de Mr. Mentelle demeurant boulevard du Temple, n° 22, à la requête du domaine., 13 avril 1835; MC/ET/XV/1850
      Edme Mentelle (1730-1815).
      inventaire après décès; Temple (boulevard du); Reine La noue De La Gornière, Pomme; Mentelle, Edme; ingénieur
    - Inventaire après décès de François Launay, marchand faïencier à la requête de Marie Louise Adélaïde Gaspard demeurant rue Damiette, quartier de Bonne Nouvelle, 24 avril 1835; MC/ET/XV/1850
      1er décembre 1838, liquidation, RE/XV/25. 6 mars 1843, liquidation, RE/XV/26.
      inventaire après décès; liquidation; Damiette (rue de); Launay, François; Gaspard, Marie Louise Adélaïde; porcelainier
  - Minutes. 1835, mai, mai 1835; MC/ET/XV/1851
    - Inventaire après décès de Julienne Angélique Prévost femme de Jean Victor Filliette fort à la halle au beurre demeurant rue Prêcheurs, n°37, 25 mai 1835; MC/ET/XV/1851
      inventaire après décès; Prêcheurs (rue des); Prévost, Julienne Angélique; Filliette, Jean Victor
    - Inventaire après décès de Marie Louise Mélanie Stephand célibataire demeurant rue de l'Arbre Sec, n°45, à la requête du domaine, 27 mai 1835; MC/ET/XV/1851
      inventaire après décès; Arbre-Sec (rue de l'); Stephand, Marie Louise Mélanie
  - Minutes. 1835, juin, juin 1835; MC/ET/XV/1852
    - Inventaire après décès de Mme veuve Drumond de Kittty demeurant rue de Monsieur, n° 11 la requête du domaine, 13 juin 1835; MC/ET/XV/1852
      inventaire après décès; Drumond de Kitty, Mme
    - Inventaire après décès de Louis Désiré Rissoan propriétaire veuf en premières noces de Georgette Rosalie Fleury à la requête de Eléonore Sophie Boucher demeurant rue Sainte-Apolline, n° 14, 24 juin 1835; MC/ET/XV/1852
      9 août 1837, liquidation, RE/XV/25.
      inventaire après décès; liquidation; Sainte-Apolline (rue); Rissoan, Louis Désiré; Fleury, Georgette Rosalie; Boucher, Eléonore Sophie
    - Inventaire après décès de Michel Troussier concierge de la maison à la requête d'Angélique Appert demeurant rue Saint-Merri, n° 16, 30 juin 1835; MC/ET/XV/1852
      inventaire après décès; Saint-Merri (rue); Troussier, Michel; Appert, Angélique; concierge
  - Minutes. 1835, juillet, juillet 1835; MC/ET/XV/1853
    - Inventaire après décès de Jacques Claude comte Beugnot membre de l'Institut demeurant rue de la Ville l'Evêque, n°3, 1er juillet 1835; MC/ET/XV/1853
      Beugnot, Jacques-Claude (1761-1835), homme politique, avocat
      inventaire après décès; Ville-l'Evêque (rue de la); Beugnot, Jacques Claude; avocat
    - Inventaire après décès de Jean François Gosse Desplanques médecin demeurant quai Pelletier, n°28, à la requête du domaine, 7 juillet 1835; MC/ET/XV/1853